【裁判字號】    88,重訴,2948
【裁判日期】    890120
【裁判案由】    清償借款
【裁判全文】
台灣台北地方法院民事判決  八十八年度重訴字第二九四八號
    原      告    台北銀行股份有限公司
    法定代理人    戊○○
    訴訟代理人    丙○○
    被      告    延穎實業股份有限公司
                          設苗.
                          營業所設台北市○○○路○段九十九號八樓
    兼法定代理人  丁○○  住台北市○○○路○段一○三巷四九號二樓
    被      告    甲○○  住台北市○○○路○段九七巷六號六樓
    共      同
    訴訟代理人    乙○○  住台北市○○○路○段九十九號九樓
右當事人間請求清償借款事件，本院判決如左：
    主      文
被告應連帶給付原告新台幣壹仟玖佰玖拾萬貳仟佰玖拾陸元，及如附表所示之利息
與違約金。
訴訟費用由被告連帶負擔。
本判決於原告以新台幣陸佰陸拾萬肆仟元或同面額之台北市政府建設公債八十六年
度債票為被告供擔保後，得假執行。但被告如於假執行程序實施前，以新台幣壹仟玖
佰玖拾萬貳仟佰玖拾陸元為原告預供擔保，得免為假執行。
    事      實
甲、原告方面：
  一、聲明：除假執行擔保物外，如主文第一項所示。
  二、陳述：如附件所示。
  三、證據：提出借據、約定書、本票、催告書、保證書、存款明細帳、交易明細表
      、客戶往來歸戶查詢單、帳卡查詢本金異動表、動支摘要查詢、放款利率表、
      被告延穎實業股份有限公司營利事業登記證、工廠登記證、公司執照、支票存
      款開戶申請書、支票存款往來約定書、變更登記事項卡及被告丁○○、甲○○
      之戶籍謄本等件為證。
乙、被告方面：
  一、聲明：駁回原告之訴及其假執行之聲請，如受不利之判決，願供擔保免為假執
      行。
  二、陳述：原告主張之事實均屬實，惟被告現無力清償，請准延期清償。
    理      由
一、本件原告主張之事實，已據其提出與所述相符之借據、約定書、本票、催告書、
    保證書、存款明細帳、交易明細表、客戶往來歸戶查詢單、帳卡查詢本金異動表
    、動支摘要查詢、放款利率表及被告延穎實業股份有限公司營利事業登記證、工
    廠登記證、公司執照、支票存款開戶申請書、支票存款往來約定書、變更登記事
    項卡等件為證，並經被告自認無誤，自堪信為真實。
二、從而，原告依消費借貸及連帶保證契約請求被告連帶給付借款新台幣壹仟玖佰玖
    拾萬貳仟佰玖拾陸元，及如附表所示之利息與違約金，為有理由，應予准許。
三、假執行之宣告：兩造陳明願供擔保請為宣告假執行或免為假執行，經核均與規定
    相符，爰分別酌定相當之擔保物予以宣告。
四、結論：本件原告之訴為有理由，依民事訴訟法第八十五條第二項、第三百九十條
    第二項、第三百九十二條，判決如主文。
中      華      民      國    八十九    年      一      月    二十      日
                                  民事第四庭法      官  張競文
右為正本係照原本作成
如對本判決上訴，須於判決送達後廿日內向本院提出上訴狀
中      華      民      國    八十九    年      一      月    二十一    日
                                            法院書記官  楊翠明


司法院資訊處製作；財團法人民間司法改革基金會備份。
